臺灣臺北地方法院刑事判決　　　　　　　95年度訴字第2025號
公　訴　人　臺灣臺北地方法院檢察署檢察官
被　　　告　丙○○
　　　　　　　　　　（現另案於臺灣臺北看守所羈押中）
指定辯護人　本院公設辯護人甲○○
上列被告因強盜案件，經檢察官提起公訴（95年度偵字第13725
號），本院判決如下：
    主    文
丙○○意圖為自己不法之所有，以強暴至使不能抗拒，而使他人
交付其物，處有期徒刑伍年貳月。
    犯罪事實
一、丙○○與不知情之趙景枝（另由檢察官為不起訴處分確定）
    於民國九十五年六月二十五日晚間八時許，在臺北縣中和市
    ○○路上攔搭乙○○所駕駛之車號○一一—ＮＢ號營業小客
    車，表示欲前往臺北縣烏來鄉，並指示乙○○由國道三號高
    速公路行駛。嗣乙○○正駕車由國道三號高速公路進入安坑
    交流道北上出口閘道時，丙○○因急需金錢購買毒品，竟意
    圖為自己不法之所有，突然自駕駛座後方座位以手臂勒住乙
    ○○之脖子，使乙○○受有頸部擦傷之傷害（傷害部分未據
    告訴），而以此強暴至使乙○○不能抗拒，命令乙○○將其
    所有之現金交出，乙○○唯恐遭受傷害，乃將車上之現金約
    新臺幣（下同）二千元交付丙○○，丙○○隨即命令乙○○
    下車，並將乙○○之前開營業小客車駛離現場，搭載趙景枝
    前往臺北市文山區向真實姓名、年籍不詳、綽號「弟哥」之
    成年男子，以一千五百元代價購買毒品後，再將上開營業小
    客車駛往臺北市○○區○○路一段四十七號前丟棄。嗣經乙
    ○○報警處理，始循線查獲，並由乙○○將其所有之營業小
    客車取回。
二、案經臺北縣政府警察局新店分局報請臺灣臺北地方法院檢察
    署檢察官偵查起訴。
    理    由
一、訊據被告丙○○對於上開強盜之犯罪事實已於警訊、偵查及
    本院審理中坦承不諱，核與趙景枝於警訊中供述之內容相符
    ，此有被告對於證據能力不爭執，並同意作為證據之警訊筆
    錄一份在卷可稽（偵查卷第二十二頁至第二十六頁），且經
    告訴人乙○○在偵查中結證明確（偵查卷度八十四頁第八十
    六頁），此外亦有搜索扣押筆錄一份、扣押物品目錄表一紙
    、贓物認領保管單一紙、被告購買毒品後剩餘之現金一百十
    六元照片一幀、現場照片四幀、天主教耕莘醫院九十五年六
    月二十五日診斷證明書一紙附卷可參（偵查卷第三十頁至第
    三十四頁、第四十頁、第五十二頁至第五十五頁、第六十六
    頁、第八十九頁）。被告上開任意性之自白，經前揭證據補
    強後，應認與事實相符，而得作為認定被告犯罪之證據。本
    案事證明確，被告犯行堪以認定，應依法論科。
二、核被告所為，係犯刑法第三百二十八條第一項之強盜罪。爰
    審酌被告竟趁搭乘計程車時，以暴力手段強盜財物，犯罪手
    段惡劣，且對於社會治安有重大影響，犯罪所生危害實屬重
    大，惟被告犯後態度良好、坦承犯行、深表悔悟，且告訴人
    已取回車輛，及其生活狀況與智識程度等一切情狀，量處如
    主文所示之刑，以資儆懲。
據上論斷，應依刑事訴訟法第二百九十九條第一項前段、第三百
二十八條第一項，判決如主文。
本案經檢察官黃于真到庭執行職務
中　　華　　民　　國　　96　　年　　3 　　月　　7 　　日
　　　　　　　　　刑事第七庭審判長法　官　梁耀鑌
                                  法  官  許泰誠
                                  法  官  余明賢
以上正本證明與原本無異。
如不服本判決，應於判決送達後10日內向本院提出上訴狀（應抄
附繕本）。告訴人或被害人如對於本判決不服者，應具備理由請
求檢察官上訴，其上訴期間之計算係以檢察官收受判決正本之日
期為準。
　　　　　　　　　　　　　　  　　書記官　葉潔如
中　　華　　民　　國　　96　　年　　3 　　月　　7 　　日
附錄本案論罪科刑法條
中華民國刑法第三百二十八條第一項
意圖為自己或第三人不法之所有，以強暴、脅迫、藥劑、催眠術
或他法，至使不能抗拒，而取他人之物或使其交付者，為強盜罪
，處五年以上有期徒刑。
